【裁判字號】    89,訴,1936
【裁判日期】    890929
【裁判案由】    毒品危害防制條例等
【裁判全文】
臺灣高雄地方法院刑事判決                        八十九年度訴字第一九三六號
    公  訴  人  臺灣高雄地方法院檢察署檢察官
    被      告  乙○○
右列被告因毒品危害防制條例等案件，經檢察官提起公訴（八十九年度偵字第三○六
二號），本院判決如左：
    主  文
乙○○連續轉讓第二級毒品，處有期徒刑柒月。又連續故買贓物，處有期徒刑伍月。
應執行有期徒刑拾月。
    事  實
一、乙○○有麻醉藥品、煙毒、竊盜等前科（均不構成累犯），猶不知悔改，基於轉
    讓第二級毒品安非他命之概括犯意，先後於民國八十八年十一月間某日、八十八
    年十二月間某日，在其位於高雄縣大寮鄉○○路一六○號（地址重編後係同路一
    五九之四號）住處、高雄縣大寮鄉昭明村某田園，分別無償提供第二級毒品安非
    他命予張簡有得（施用犯行，已因觀察、勒戒後，無繼續施用傾向而不起訴處分
確定）施用一次。又明知綽號「生仔」之不詳姓名男子所兜售之未懸掛車牌、引
    擎號碼四ＶＰ－二○四一六三號機車一部（經查該機車車牌ＯＶＹ－八八八號，
    係丙○○所有，於不詳時間，在高雄縣鳳山市○○路二二九巷三號騎樓失竊）、
    綽號「阿美」之不詳姓名男子所持有之ＯＥＷ－六六一號機車車牌一面（經查該
    機車車牌係甲○○所有，於八十九年一月二十八日上午七時前，在高雄縣大寮鄉
    ○○街一五○巷二號前失竊），均係屬來源不明之贓物，竟基於故買贓物之概括
    犯意，先後於八十八年十二月中旬某日、八十九年一月間某日，在其位於高雄縣
    大寮鄉○○路一六○號住處、高雄縣大寮鄉○○街一四六號，各以不相當之低價
    新臺幣（下同）四千元、一千元，向該綽號「生仔」、「阿美」之男子購買前開
    機車、車牌，並將該ＯＥＷ－六六一號機車車牌懸掛在前開引擎號碼四ＶＰ－二
    ○四一六三號機車上，供己使用。嗣於八十九年一月二十八日下午二時三十分許
    ，在高雄縣大寮鄉○○街一四六號二樓友人住處，為警查獲，並扣得安非他命二
    包（毛重分別約○‧二公克、一‧六公克）、玻璃球吸食器一支、空夾鏈袋四個
    。
二、案經高雄市政府警察局前鎮分局移送臺灣高雄地方法院檢察署檢察官偵查起訴。
    理  由
一、訊之被告乙○○對其於右揭時、地，連續無償轉讓第二級毒品安非他命供張簡有
    得施用二次、購買上開機車、車牌使用，嗣並遭警查獲等事實，固於警訊及偵審
    中供承不諱（見警卷第四頁正、反面、偵查卷第十八頁至第十九頁、本院八十九
    年九月一日、八十九年九月二十日審判筆錄），惟矢口否認其購買上開機車，有
    故買贓物之犯行，辯稱伊不知上開機車係贓車云云。經查：被告前開所述於右揭
    時地前開連續無償轉讓第二級毒品安非他命供張簡有得施用二次之情，核與證人
    張簡有得於本院審理時證述情節（見本院八十九年九月二十日審判筆錄）大致相
    符，是被告此部分自白顯與事實相符，足堪採信。又被告於前揭時地所購買之未
    懸掛車牌、引擎號碼四ＶＰ－二○四一六三號機車一部（原車牌ＯＶＹ－八八八
    號）、車牌ＯＥＷ－六六一號機車車牌一面，分別係丙○○、甲○○所有，而於
    不詳時間、八十九年一月二十八日上午七時前，在高雄縣鳳山市○○路二二九巷
    三號騎樓、高雄縣大寮鄉○○街一五○巷二號前失竊之事實，已據被害人丙○○
    、甲○○於警訊時指述綦詳（見警卷第六頁至第七頁反面），並有車籍作業系統
    －查詢認可資料（見警卷第十二頁、第十三頁）及贓物認領保管收據各二件在卷
    足憑，係屬贓物，應無疑義。而被告於前揭時地購買上開車牌一面時，即知悉該
    車牌係屬贓物，迭據其於警訊及偵審中供承甚明（見警卷第四頁反面、偵查卷第
    十八頁反面、本院八十九年九月一日審判筆錄），是其購買該車牌時，有故買贓
    物之犯意至為灼然，故被告此部分故買贓物犯行之自白亦與事實相符，堪予採取
    。然被告購買前開機車時，該機車並未懸掛車牌，且被告亦未取得行車執照等相
    關文件等情，業據被告於偵審中供承甚明（見偵查卷第十八頁反面、本院八十九
    年九月一日審判筆錄），而來源正當之機車應有懸掛車牌，且買賣機車應交付行
    車執照等相關文件，係當然之理，此從被告於偵查中供承：「向星仔在一個月前
    買的，他住大寮會結，以四千元買的，剛開始不知是贓車，在事後向他要車牌時
    ，才知是贓車，偶而使用」等語（見偵查卷第五頁反面），足見被告對於機車應
    懸掛車牌亦知之甚稔，被告既不知該綽號「生仔」男子之真正姓名，又不知其住
    所，竟率然向其購入未懸掛車牌之機車，與常理殊異，其對前揭機車係屬來源不
    明之贓物，實難諉為毫無認識。況該機車係八十七年十一月間才領照，有前開車
    籍查詢認可資料可稽，距失竊當時僅使用一年，機車狀況尚屬良好，且該機車當
    時之價格約為四萬九千元，亦據被害人丙○○於警訊時陳述明確（見警卷第六頁
    反面），縱如被告所言，是要以二萬元代價購入，仍是顯不相當之低價，更遑論
    被告於警訊及偵查時均供承是以四千元之代價購入上開機車（見警卷第四頁反面
    、偵查卷第五頁反面），益徵被告有贓物之認識無疑。被告前開所辯應屬事後卸
    責之詞，無可採信，本件事證明確，被告犯行洵堪認定。
二、查安非他命係毒品危害防制條例第二條第二項所稱之第二級毒品，不得持有、轉
    讓，被告竟分別持之以轉讓，又於右揭時地故買上開機車、車牌等贓物，核其所
    為，係犯毒品危害防制條例第八條第二項轉讓第二級毒品罪、刑法第三百四十九
    條第二項之故買贓物罪。其先後二次轉讓第二級毒品及先後二次故買贓物犯行，
    時間緊密，犯意概括，所犯構成要件相同，均為連續犯，依刑法第五十六條規定
    ，各以一罪論，並加重其刑。又其先後二次持有持有第二級毒品安非他命後，進
    而轉讓他人施用，其二次持有安非他命行為應被其轉讓之行為所吸收，不另論罪
    。被告所犯二罪之間，犯意各別，行為互殊，應予分論併罰。審酌被告有違反麻
    醉藥品、煙毒、竊盜等前科，有臺灣高雄地方法院檢察署刑案資料查註紀錄表一
    件附卷可稽，素行非佳，猶不知改過向上，反而轉讓安非他命毒品供他人施用，
    雖未取得對價，然對於他人身體健康造成戕害，違反社會善良風俗至鉅，且足使
    社會因施用毒品人口增加，而提高戒絕施用毒品之社會負成本，並減損勞動生產
    力，所生損害非輕，又因一時貪慾圖便，而購買來源不明之贓車、車牌使用，助
    長竊盜歪風，致使贓物追索困難，惟念其犯後坦承部分犯行，態度尚可，且上開
    贓物業經被害人分別領回，所生損害非鉅等一切情狀，量處如主文所示之刑，並
    定其應執行之刑。至如事實欄所載之扣案物品均非供被告轉讓予張簡有得之用，
    已據被告於偵審中供明在卷（見偵查卷第五頁反面、本院八十九年九月一日審判
    筆錄），自非本案犯罪所用之物，要與本案無涉，爰不併予宣告沒收，附此敘明
    。
據上論斷，應依刑事訴訟法第二百九十九條第一項前段，毒品危害防制條例第八條第
二項，刑法第十一條前段、第五十六條、第三百四十九條第二項、第五十一條第五款
，判決如主文。
中華      民      國      八十九    年     九     月    二十九    日
                                  臺灣高雄地方法院刑事庭
                                      法  官  李麗珠
右正本證明與原本無異。
如不服本判決，應於判決送達後十日內，向本院提出上訴狀。
                                      書記官  簡鴻雅
中      華      民      國      八十九    年     九     月    二十九    日
附錄本案判決論罪科刑法條：
毒品危害防制條例第八條第二項：
轉讓第二級毒品者，處六月以上五年以下有期徒刑，得併科新臺幣七十萬元以下罰金
。
刑法第三百四十九條第二項：
搬運、寄藏、故買贓物或為牙保者，處五年以下有期徒刑、拘役或科或併科一千元以
下罰金。


司法院資訊處製作；財團法人民間司法改革基金會備份。
